臺灣高等法院刑事判決　　　　　　　　94年度上訴字第2532號
上　訴　人
即　被　告　甲○○
上列上訴人，因違反毒品危害防制條例案件，不服臺灣基隆地方
法院94年度訴字第489號，中華民國94年6月27日第一審判決（起
訴案號：臺灣基隆地方法院檢察署94年度毒偵字第1213號、第12
33號、第1380號，及移送本院併辦之同署94年度偵字第3037 號
、94年度偵字第2797號、94年度偵字第2980號），提起上訴，本
院判決如下：
    主  文
原判決關於連續施用第一級毒品部分與定執行刑部分均撤銷。
甲○○連續施用第一級毒品，累犯，處有期徒刑壹年肆月；扣案
之第一級品海洛因貳小包淨重零點陸柒公克、毛重零點肆公克（
均不含包裝袋）、壹小包淨重零點參公克，均沒收銷燬之；注射
針筒共拾貳支、毒品海洛因之包裝袋貳個，均沒收。
其他上訴駁回。
甲○○撤銷改判部分所處之刑與上訴駁回部分所處之刑，定執行
有期徒刑壹年拾月；扣案之第一級品海洛因貳小包淨重零點陸柒
公克、毛重零點肆公克（均不含包裝袋）、及壹小包淨重（零點
參公克），均沒收銷燬之；注射針筒共拾貳支、毒品海洛因之包
裝袋貳個，均沒收。
    事  實
一、甲○○前因施用毒品案件，經臺灣基隆地方法院二次裁定送
    觀察、勒戒後，均認無繼續施用毒品之傾向，由臺灣基隆地
    方法院檢察署檢察官分別於民國87年7月21日、87年11月25
    日，各以87年度偵字第2825號、87年度偵字第4803號為不起
    訴處分確定；復犯施用第二級毒品案件，經臺灣基隆地方法
    於88年12月2日，以88年度易字第410號判決判處有期徒刑6
    月確定，並裁定令入戒治處所施以強制戒治，後於89年4月
    24日停止戒治，所餘戒治期間付保護管束，於89年10月7日
    期滿執行完畢；又犯施用第二級毒品案件，經臺灣基隆地法
    院於90年5月16 日，以90年度訴字第123號判決判處有期徒
    刑8月確定；再犯施用第一級毒品案件，經本院於90年8月16
    日，以90年度上訴字第2209號判決判處有期徒刑9月確定；
    上開二罪經本院以91年度聲字第286號判決合併定應執行有
    期徒刑1年3月，於93年12 月26日縮刑期滿執行完畢。詎猶
    不知悔改，復基於連續施用第一級毒品之概括犯意，自93年
    12月31日起至94年9月20日15時30分許止，分別連續在下列
    時、地，施用第一級毒品海洛因：
（一）自93年12月31日起至94年4月28日21時10分許止，在基隆
      火車站男廁所內，約1至3天施用1次之頻率，以將第一級
      毒品海洛因摻水置入針筒內注射於皮下組織或靜脈之方式
      ，連續施用第一級毒品海洛因多次。分別於下列時、地為
      警所查獲：(1)94年2月24日13時20分許，為警在基隆市○
    　○路海濱公共廁所內盤檢查獲，並扣得第一級毒品海洛因
      二小包淨重0.67公克及注射針筒1支。(2)94年3月30日凌晨
    　2時45分許，為警在基隆市○○區○○路117號統一超商內
      盤檢查獲，並扣得注射針筒5支。(3)94年4月28日21時10分
      許，為警在基隆市○○區○○路98巷口盤檢查獲，並扣得
      第一級毒品海洛因毛重0.4公克及注射針筒2支。
（二）嗣於94年7月27日為警查獲前24時內某時，在不詳地點施
      用第一級毒品海洛因，於94年7月27日下午4時許，為警在
      基隆市○○路○段86號前查獲，並從其身上扣得第一級毒
      品海洛因淨重一小包（0.3公克），始知悉上情。
（三）復於94年8月30日為警採尿前回溯24小時內，在不詳地點
      ，以不詳之方式，施用第一級毒品海洛因一次，嗣於94年
      8 月30日14時30分許，在基隆市○○區○○路87號前為警
      所查獲，並扣得使用過之注射針筒一支，始知悉上情。
（四）又於94年9月10日某時起，至同年月20日為警採尿前回溯
      24日小時內，在基隆火車站男廁所內或不詳地點，以將第
      一級毒品海洛因摻水混合置入針筒內，並注射於手臂血管
      方式多次，嗣於94年9月20日15時30分許，在基隆市○○
      路177巷45號慈雲寺男廁所內，為警盤檢查獲，並當場扣
      得注射針筒3支，始知悉上情。
二、甲○○另基於連續施用第二級毒品之概括犯意，自93年12
    月31日起至94年2月23某時止，在基隆火車站廁所內以將第
    二級毒品安非他命，置於鋁箔紙上方以火燒烤產生煙霧而吸
    入之方式，連續施用第二級毒品安非他命2次，而當場為警
    所查獲，而知悉上情。
三、案經基隆市警察局第一分局、第二分局及第四分局報告偵辦
    ，並經臺灣基隆地方法院檢察署檢察官偵查起訴，及其移送
    本院併辦審理。
    理  由
壹、撤銷改判部分：
一、關於連續施用第一級毒品部分：上訴人即被告甲○○經本院
    合法傳喚，而無正當理由不到庭。惟查：
（一）被告對於上揭事實欄一（一）犯行，於原審審理時迭次坦
      承不諱（見原審卷第24頁、第32頁），被告為警先後3次
      查獲後所採集之尿液檢體，經送台灣尖端先進生技醫藥股
      份有限公司以酵素免疫分析法為初步篩檢，並以氣相層析
      質譜儀法為確認檢驗之結果，均呈海洛因及可待因陽性反
      應。此有上開公司濫用藥物檢驗報告3紙附卷可稽，並有
      第一級毒品海洛因及上開施用毒品之器具扣案可資佐證，
      此外，復有法務部調查局調科壹字第320002739號鑑定通
      知書（見原審卷第46頁）、基隆市警察局第一分局忠二路
      派出所查獲涉嫌毒品危害防制條例毒品初步鑑驗報告單在
      卷足憑，足證被告此部分連續施用第一級毒品海洛因之犯
      行，洵堪認定。
（二）另有關上揭事實欄一（二）犯行，於警詢時坦承不諱，且
      稱：「我自行從左口袋拿出海洛因一小包（0.3公克）」
      等語（見94年毒偵字第3037號第6頁至第8頁），被告為警
      查獲後所採集之尿液檢體，經基隆市警察局第一分局南榮
      派出所查獲涉嫌毒品危害防制條例毒品初步鑑驗報告單在
      卷足憑（見同上偵卷第19頁），佐以扣案第一級毒品海洛
      因淨重一小包（0.3 公克）及其照片乙張扣案可資佐證（
      見94年毒偵字第3037號第56頁、第57頁），足證被告自白
      與事實相符，是被告此部分施用第一級毒品海洛因之犯行
      ，亦堪認定。
（三）又被告對於上揭事實欄一（三）犯行，於警詢時坦承不諱
      ，且稱其主動交出使用過之注射針筒一支（見94年毒偵字
      2797號卷第10頁、第11頁），被告為警查獲後所採集之尿
      液檢體，經送台灣尖端先進生技醫藥股份有限公司以酵素
      免疫分析法為初步篩檢，並以氣相層析質譜儀法為確認檢
      驗之結果，均呈海洛因及可待因陽性反應。此有上開公司
      濫用藥物檢驗報告紙附卷可稽（見同上偵卷第21頁），並
      有扣案用以施用第一級毒品海洛因，而使用過之注射針筒
      一支可資佐證（見同上偵卷第18頁），足證被告自白與事
      實相符，是被告此部分施用第一級毒品海洛因之犯行，洵
      足認定。
（四）復被告對於上揭事實欄一（四）犯行，於警詢時坦承不諱
      ，且稱：「其於馬桶內之注射針筒三支係伊所有」等語（
      見94年毒偵字2980號卷第8頁、第9頁），被告為警查獲後
      所採集之尿液檢體，經送台灣尖端先進生技醫藥股份有限
      公司以酵素免疫分析法為初步篩檢，並以氣相層析質譜儀
      法為確認檢驗之結果，均呈海洛因及可待因陽性反應。此
      有上開公司濫用藥物檢驗報告紙附卷可稽（見同上偵卷第
      15頁），並有扣案用以施用第一級毒品海洛因，而使用過
      之注射針筒三支可資佐證（見同上偵卷第5頁），足證被
      告自白與事實相符，是被告此部分施用第一級毒品海洛因
      之犯行，洵足認定。
二、論罪部分：
（一）核其所為，係犯毒品危害防制條例第10條第1項施用第一
      級毒品罪。其施用毒品前持有毒品之低度行為，為施用毒
      品之高度行為所吸收，不另論罪。
（二）另臺灣基隆地方法院檢察署檢察官以94年度毒偵字第3037
      號移送本院併辦被告另連續施用第一級毒品犯行部分（即
  　　事實欄一（二）部分），及臺灣基隆地方法院檢察署檢察
    　官以94年度毒偵字第2797號移送本院併辦被告另連續施用
      第一級毒品犯行部分（即事實欄一（三）部分），及臺灣
      基隆地方法院檢察署檢察官以94年度毒偵字第2980號移送
      本院併辦被告另連續施用第一級毒品犯行部分（即事實欄
      一（四）部分），雖未據起訴，然此與前開已起訴事實欄
      一（一）部分，有連續犯之裁判上一罪關係，本院自應併
      予審究，併予敘明。
（三）被告就上開先後多次為施用第一級毒品海洛因之犯行，時
      間緊接，犯罪構成要件相同，顯係基於概括犯意而為之，
      為連續犯，應依刑法第56條之規定論以一罪，並加重其刑
      。
（四）又查被告前犯施用第二級毒品案件，經臺灣基隆地法院於
      90年5月16日，以90年度訴字第123號判決判處有期徒刑8
      月確定；再犯施用第一級毒品案件，經本院於90年8月16
      日，以90年度上訴字第2209號判決判處有期徒刑9月確定
      ；上開二罪經本院以91年度聲字第286號判決合併定應執
      行有期徒刑1年3 月，於93年12月26日縮刑期滿執行完畢
      。此有本院被告前案紀錄可按，是其於5年以內再犯本件
      有期徒刑以上之罪，為累犯，應依刑法第47條之規定加重
      其刑。
三、撤銷改判及理由：
（一）原審以被告甲○○犯罪事實欄一（一）連續施用第一級毒
      品海洛因部分，以罪證明確而予論罪科科，原非無見。惟
      就犯罪事實欄一（二）、（三）、（四）連續施用第一級
      毒品海洛因之移送本院併辦部分，係連續犯之裁判上一罪
      關係，本為起訴效力所及，原審未及審理，容有未洽。被
      告上訴空言指摘原判決不當，固無理由，認原判決此部分
      既有上揭可議，自應由本院連同所定執行刑予以撤銷改判
      。爰審酌被告時值年輕，不知珍惜時光經營人生願景，前
      已因施用多次毒品，並已強制戒治，仍不能戒除毒癮，一
      再漠視法令禁制而犯本罪，其施用毒品所生危害，實以自
      戕身心健康為主，對於他人生命、身體、財產等法益，尚
      無明顯而重大之實害，暨其施用毒品之次數、犯罪後坦承
      犯行之態度等一切情狀，量處如主文第二項所示之刑，以
      示懲儆。
（二）沒收部分：(1)犯罪事實欄一（一）扣案之第一級毒品海洛
      因淨重二小包（0.67公克）、毛重0.4公克；及犯罪事實
      欄一（二）扣案之第一級毒品海洛因淨重一小包（0.3公
      克），依毒品危害防制條例18條第1項規定，均沒收銷燬
      之。(2)犯罪事實欄一（一）扣案之注射針筒八支，及其供
      毒品海洛因包裝袋二個，與犯罪事實欄一（三）扣得注射
      針筒一支，及犯罪事實欄一（四）扣得注射針筒三支（共
      十二支注射針筒），均係供犯罪所用之物，依刑法第38條
      第1項第2款規定，均沒收之。
四、另被告經合法傳喚無正當理由不到庭，爰不待其陳述逕行判
    決，併予敘明。
貳、上訴駁回部分：
一、有關連續施用第二級毒品安非他命部分：上訴人即被告甲○
    ○經本院合法傳喚，而無正當理由不到庭。惟查：被告甲○
    ○對於上揭事實欄二之犯行，於原審審理時迭次坦承不諱（
    見原審卷第24頁、第32頁），被告為警先後2次查獲後所採
    集之尿液檢體，經送台灣尖端先進生技醫藥股份有限公司以
    酵素免疫分析法為初步篩檢，並以氣相層析質譜儀法為確認
    檢驗之結果，均呈安非他命陽性反應。此有上開公司濫用藥
    物檢驗報告2紙附卷可稽（見94年毒偵字第865號卷第56頁、
    94年毒偵字第1821號卷第47頁），此外，復有基隆市警察局
    第一分局忠二路派出所查獲涉嫌毒品危害防制條例毒品初步
    鑑驗報告單在卷足憑，足證被告此部分之自白與事實相符，
    是被告連續施用第二級毒品安非他命之犯行，洵堪認定。
二、論罪部分：
（一）核被告所為，係犯毒品危害防制條例第10條第2項施用第
      二級毒品罪。其施用毒品前持有毒品之低度行為，為施用
      毒品之高度行為所吸收，不另論罪。
（二）被告就上開先後二次為施用第二級毒品安非他命之犯行，
      時間緊接，犯罪構成要件相同，顯係基於概括犯意而為之
      ，為連續犯，應依刑法第56條之規定論以一罪，並加重其
      刑。
（三）又查被告前犯施用第二級毒品案件，經臺灣基隆地法院於
      90年5月16日，以90年度訴字第123號判決判處有期徒刑8
      月確定；再犯施用第一級毒品案件，經本院於90年8月16
      日，以90年度上訴字第2209號判決判處有期徒刑9月確定
      ；上開二罪經本院以91年度聲字第286號判決合併定應執
      行有期徒刑1年3 月，於93年12月26日縮刑期滿執行完畢
      。此有本院被告前案紀錄可按，是其於5年以內再犯本件
      有期徒刑以上之罪，為累犯，應依刑法第47條之規定加重
      其刑。
三、原審以被告罪證明確，適用毒品危害防制條例第10條第2項
    、刑法第11條、第56條、第47條之規定。並審酌前已有非行
    與因施用多次毒品，並強制戒治，仍不能戒除毒癮，多與毒
    口為伍、不知自制改悔，及其施用毒品之次數、犯罪後坦承
    犯行之態度等一切情狀，量處有期徒刑捌月。經核其認事用
    法，均無不合，量刑亦稱妥適，被告空言徒稱上訴，未據上
    訴理由，為無理由，應予駁回。另被告經合法傳喚無正當理
    由不到庭，爰不待其陳述逕行判決，併予敘明。
參、另被告甲○○就上開撤銷改判部分所處之刑（有期徒刑壹年
    肆月）與上訴駁回部分所處之刑（有期徒刑捌月），定執行
    有期徒刑壹年拾月，扣案之第一級品海洛因淨重二小包（
    0.67 公克）、毛重0.4公克、淨重一小包（0.3公克），均
    沒收銷燬之。扣案之注射針筒共十二支，及其供毒品海洛因
    包裝袋二個，均沒收之。
據上論斷，應依刑事訴訟法第368條、第369條第1項前段、第364
條、第299條第1項前段、第371條，毒品危害防制條例第10 條第
1項、第18條第1項前段，刑法第11條、第56條、第47條、第51條
第5款、第38條第1項第2款，判決如主文。
本案經檢察官周志榮到庭執行職務
中　　華　　民　　國　　94　　年　　12　　月　　27　　日
　　　　　　　　　刑事第七庭  審判長法　官 蔡 秀 雄
　　　　　　　　　　　　　　　　　  法　官 周 煙 平
　　　　　　　　　　　　　　　　　  法　官 蔡 光 治
以上正本證明與原本無異。
施用第1級毒品部分如不服本判決，應於收受送達後十日內向本
院提出上訴書狀，其未敘述上訴之理由者並得於提起上訴後十日
內向本院補提理由書（均須按他造當事人之人數附繕本）。
                                    書記官 陳 韋 杉
中　　華　　民　　國　　94　　年　　12　　月　　29　　日
附錄：本案論罪科刑法條全文
毒品危害防制條例第10條第1項、第2項
施用第一級毒品者，處6 月以上5 年以下有期徒刑。
施用第二級毒品者，處3 年以下有期徒刑。
